臺灣臺北地方法院刑事判決
110年度審交易字第536號
公  訴  人  臺灣臺北地方檢察署檢察官
被      告  黃麗淑



            關文凱



上列被告等因過失傷害案件，經檢察官提起公訴（110年度偵字
第6446號、第13478號），本院判決如下：
    主  文
本件公訴不受理。
    理  由
一、公訴意旨詳如附件起訴書所載 。
二、按告訴乃論之罪，告訴人於第一審辯論終結前得撤回其告訴
    ，又告訴經撤回者，應諭知不受理之判決，且得不經言詞辯
    論為之，刑事訴訟法第238條第1項、第303條第3款、第307
    條分別定有明文。
三、經查，本案被告兼告訴人黃麗淑、關文凱所犯刑法第284條
    前段之過失傷害罪嫌，依同法第287條前段之規定，須告訴
    乃論。茲告訴人黃麗淑、關文凱均已撤回告訴，此有刑事撤
    回告訴狀各1份在卷可參（見本院卷第83頁、第93頁），爰
    不經言詞辯論，逕為諭知不受理之判決。
據上論斷，應依刑事訴訟法第303條第3款、第307條，判決如主
文。
中　　華　　民　　國　　111 　年　　1 　　月　　14　　日
　　　　　　　　　刑事第二十二庭法　官　葉詩佳
上正本證明與原本無異。 
如不服本判決應於收受送達後20日內向本院提出上訴書狀，並應
敘述具體理由；其未敘述上訴理由者，應於上訴期間屆滿後20日
內向本院補提理由書（均須按他造當事人之人數附繕本）「切勿
逕送上級法院」。告訴人或被害人如對於本判決不服者，應具備
理由請求檢察官上訴，其上訴期間之計算係以檢察官收受判決正
本之日期為準。 因疫情而遲誤不變期間，得向法院聲請回復原
狀。
                                 書記官  巫佳蒨 
中　　華　　民　　國　　111 　年　　1 　　月　　14　　日
附件：
臺灣臺北地方檢察署檢察官起訴書
                                     110年度偵字第6446號
                                    110年度偵字第13478號
　　被　　　告　黃麗淑　女　62歲（民國00年0月00日生）
　　　　　　　　　　　　住臺北市○○區○○街000號
　　　　　　　　　　　　居臺北市○○區○○街000號4樓
　　　　　　　　　　　　國民身分證統一編號：Z000000000號
              　關文凱　男　26歲（民國00年0月00日生）
　　　　　　　　　　　　住新北市○○區○○○路0段00號4樓
　　　　　　　　　　　　居新北市○○區○○街00巷00號1樓
　　　　　　　　　　　　國民身分證統一編號：Z000000000號
上列被告等因過失傷害等案件，已經偵查終結，認應提起公訴，
茲將犯罪事實及證據並所犯法條分敘如下：
    　　犯罪事實
一、黃麗淑無適當之駕駛執照，於民國109年6月3日凌晨，騎乘
    車牌號碼000-000號普通重型機車，沿臺北市萬華區康定路
    由東往西方向行駛，於同日凌晨0時15分許，行經臺北市萬
    華區康定路287巷與康定路交岔路口時，原應注意機車行駛
    之車道，應依標誌或標線之規定行駛，而依當時天候晴，夜
    間有照明、路面鋪設柏油、路面狀態乾燥、路面並無缺陷亦
    無障礙物、視距良好並無不能注意之情事，竟貿然行駛於行
    人穿越道上，適有關文凱因騎乘車牌號碼000-0000號普通重
    型機車，沿臺北市萬華區康定路由南往北方向行駛，行經臺
    北市萬華區康定路與康定路287巷之交岔路口時，亦應注意
    行車速度，依速限標誌或標線之規定，有車道線、分向限制
    線而無速限標誌或標線者，行車時不得超過50公里，且依當
    時天候晴，夜間有照明、路面鋪設柏油、路面狀態乾燥、路
    面並無缺陷亦無障礙物、視距良好並無不能注意之情事，亦
    未遵守行車時速，貿然超速行進穿越前開路口，黃麗淑所騎
    乘之前揭機車後車尾因而碰撞關文凱所騎乘車輛之前車頭，
    關文凱因而倒地受有上唇挫傷、右手肘及雙小腿多處表淺裂
    傷及擦挫傷等傷害，黃麗淑因而倒地受有右腳腳背擦挫傷，
    左腳小腿擦挫傷、左胸挫傷等傷害。嗣黃麗淑、關文凱於肇
    事後，在偵查犯罪機關知悉其年籍前，即向處理員警供承肇
    事，自首並接受裁判後，始悉上情。
二、案經黃麗淑、關文凱訴由臺北市政府警察局萬華分局報告偵
    辦。
      　證據並所犯法條
一、程序事項：按告訴乃論之刑事事件由有告訴權之人聲請調解
    者，經調解不成立時，鄉、鎮、市公所依其向調解委員會提
    出之聲請，將調解事件移請該管檢察官偵查，並視為於聲請
    調解時已經告訴，鄉鎮市調解條例第31條定有明文。本件告
    訴人關文凱於109年8月24日，向臺北市萬華區調解委員會提
    出本件交通事故糾紛調解事件，嗣該調解委員會調解不成立
    ，該調解委員會將該調解事件移請本署檢察官偵查，此有臺
    北市萬華區公所110年9月23日北市萬調字第1106019693號函
    文及所檢附之臺北市萬華區調解委員調解事件卷宗等附卷可
    稽。是依上開規定，視為於聲請調解時已經告訴，合先敘明
    。
二、證據名稱及待證事項
編號 證據名稱 待證事項 ㈠ 告訴人兼被告（下簡稱被告）黃麗淑之指訴及供述；告訴人兼被 告（下簡稱被告）關文凱之指訴及供述。 被告黃麗淑及關文凱2人確有於上開時地發生車禍並分別受有事實欄所述傷害之事實。 ㈡ 道路交通事故現場圖、道路交通事故調查報告表（一）（二）、 現場蒐證照片、行車紀錄器影像，路口監視錄影畫面。 1.被告2人於本案車禍中之行進路線及雙方所騎機車撞擊位置。 2.本案車禍發生之時、地係天候晴、日間自然光線充足、視距良好，亦即客觀環境上並無令被告2人不能遵守道路交通安全規則之情形。 ㈢ 被告黃麗淑之永康診所109年6月4日000000000號一般診斷證明書、臺北市立聯合醫院（和平院區）109年6月8日診斷證明書各1 紙、被告關文凱之臺北市立聯合醫院（和平院區）109年6月8日診斷證明書1紙。 證明被告黃麗淑、關文凱受有如事實欄所述之傷勢。 ㈣ 臺北市交通事件裁決所110年6月29日北市裁鑑字第1103071191號函所附事輛行車事故鑑定意見書、臺北市政府交通局110年9月13日北市交安字第1103002876號函所附事輛行車事故鑑定覆議會覆議意見書各1份。 證明本件車禍肇事主因為被告黃麗淑違規行駛行人穿越道及無照駕駛，證明本件車禍肇事次因為被告關文凱騎乘普通重型機車超速行駛。被告2 人於本件車禍事故均有過失之事實。 
二、核被告黃麗淑、關文凱所為，均係犯刑法第284 條之過失傷
    罪嫌。按汽車駕駛人，無駕駛執照駕車、酒醉駕車、吸食毒品
    或迷幻藥駕車、行駛人行道或行經行人穿越道不依規定讓行人優先
    通行，因而致人受傷或死亡，依法應負刑事責任者，加重其
    刑至2分之1，道路交通管理處罰條例第86條第1
    項定有明文，被告黃麗淑無駕駛執照駕車，因而致被告關文
    凱受傷，請依該條項規定加重其刑。又本案係肇事者在員警
    接獲報案前往處理事故時，直接向處理事故員警，坦承車禍
    事故之肇事人乙節，有交通事故肇事人自首情形紀錄表1 紙
    可佐，顯見被告2 人在偵查犯罪機關尚不知悉肇事者年籍情
    形紀錄表時，即主動告知係肇事者，應已符合自首之要件，
    請貴院斟酌是否依刑法第62條前段之規定，減輕其刑。
三、依刑事訴訟法第251條第1項提起公訴。
　　此　致
臺灣臺北地方法院
中　　華　　民　　國　 110　 年　　9 　　月　　29　　日
                       檢 察 官    邱  耀  德
本件正本證明與原本無異
中　　華　　民　　國　 110　 年　　10  　月　   7　　日
                       書 記 官    林  念  穎 
附錄本案所犯法條全文
中華民國刑法第284條
因過失傷害人者，處 1 年以下有期徒刑、拘役或 10 萬元以下
罰金；致重傷者，處 3 年以下有期徒刑、拘役或 30 萬元以下
罰金。